臺灣臺北地方法院民事裁定　　　　　　 96年度小上字第140號
上　訴　人　金榜塑膠有限公司
法定代理人　丙○○
訴訟代理人　甲○○
被 上 訴人　洋基通運股份有限公司
法定代理人　乙○○
上列當事人間請求給付運費事件，上訴人對於民國96年10月30日
本院臺北簡易庭96年度北小字第4130號第一審判決提起上訴，本
院裁定如下：
    主   文
上訴駁回。
第二審訴訟費用新臺幣壹仟伍佰元由上訴人負擔。
    理   由
一、按對於小額程序第一審裁判之上訴，非以其違背法令為理由
    ，不得為之；其上訴狀內應記載上訴理由，表明下列各款事
    項：一原判決所違背之法令及其具體內容，二依訴訟資料可
    認為原判決有違背法令之具體事實，民事訴訟法第四百三十
    六條之二十四第二項、第四百三十六條之二十五分別定有明
    文。次按，判決不適用法規或適用不當者，為違背法令；又
    判決法院之組織不合法者、依法律或裁判應迴避之法官參與
    裁判者、法院於權限之有無辨別不當或違背專屬管轄之規定
    者、當事人於訴訟未經合法代理者、違背言詞辯論公開之規
    定者，其判決當然為違背法令，同法第四百六十八條、第四
    百六十九條第一款至第五款定之甚明，此依該法第四百三十
    六條之三二第二項規定，並為小額事件之上訴程序準用之。
    據此，實務乃認：當事人依民事訴訟法第四百三十六條之三
    十二第二項準用第四百六十八條規定以第一審判決有不適用
    法規或適用法規不當為上訴理由時，其上訴狀或理由書應有
    具體之指摘，並揭示該法規之條項或其內容，若係成文法以
    外之法則，應揭示該法則之旨趣，倘為司法院解釋或本院之
    判例，則應揭示該判解之字號或其內容，如依民事訴訟法第
    四百三十六條之三十二第二項準用第四百六十九條第一款至
    第五款事由提起第二審上訴者，其上訴狀或理由書應揭示合
    於該條款之事實，上訴狀或理由書如未依此項方法表明者，
    即難認為已對第一審判決之違背法令有具體之指摘，其上訴
    自難認為合法（最高法院71年台上字第314 號裁判意旨參照
    ）。
二、上訴意旨略謂：
    被上訴人於原審提出之事證與事實完全不符，且所謂兩造約
    定於原告提出必須與DHL 重新過磅與測量以確認計算值是否
    正確等語，但實際重量與出口報單重量落差近15％，若非被
    上訴人本身作業疏失，為何重量落差如此大？上訴人可提出
    相同之貨品實際於庭上過磅，或提供單據及同業報價以供佐
    證。再者，被上訴人過磅後實際重量及報單重量落差過大時
    並無通知客戶是否貨物出現問題，乃其作業之嚴重錯誤。出
    口報單為國家公證單位，倘報單不符，是否國家單位亦有瑕
    疵？再者，被上訴人所提證人說詞明顯不符事實，倘證人林
    貴枝所述「許小姐後來就沒再與我聯繫過了」為事實，被上
    訴人之人員為何被通知安排取貨。又判決書事實及理由欄二
    提及上訴人抗辯應按新臺幣（下同）57元計付運費，惟未見
    舉證以實其說，係出現嚴重錯誤，因上訴人有提出同業間多
    種報價及相同產品之價格重量，故判決無效。上訴人出庭時
    有提出其他同業之報價，倘被上訴人以一公斤97元，被上訴
    人根本不需要繼續議價，任何同業價格經過議價後均以45至
    65元之價格報價，被上訴人之報價不合乎其公司之利益。上
    訴人曾同意被上訴人提出電話錄音佐證報價為確實、上訴人
    也同意以一公斤97元作為交易條件，則上訴人願意當做業務
    疏失照價以每公斤97元照價給付，惟被上訴人除提出第一次
    議價之通話紀錄外，即無法繼續提出議價過程之通話，足見
    被上訴人欲以魚目混珠方式想要矇騙過關云云。為此提起上
    訴，聲明將原判決廢棄。
三、查，觀諸上訴人之上訴狀所載上訴理由，均僅就原審取捨證
    據、認定事實之職權行使，指摘為不當，並未表明原判決所
    違背之法令及具體內容；就整體訴訟資料亦無從認定原判決
    有何違背法令之具體事實，自難認已於上訴狀內依法表明原
    審判決如何具體違背法令。揆諸首揭說明，應認其上訴不合
    程式，爰裁定如主文。
四、本件訴訟費用額，確定為如主文第二項所示。
五、據上論結，本件上訴為不合法。依民事訴訟法第四百三十六
    條之三十二第一項、第二項、第四百四十四第一項前段、第
    九十五條、第七十八條、第四百三十六條之十九條第一項，
    裁定如主文。
中　　華　　民　　國　　96　　年　　12　　月　　27　　日
                  民事第四庭  審判長法　官  劉坤典
                                    法  官  賴武志
                                    法  官  王幸華
以上正本係照原本作成。
本裁定不得抗告。
中　　華　　民　　國　　96　　年　　12　　月　　27　　日
                                    書記官  江虹儀
